臺灣桃園地方法院刑事判決　　　　　　　100年度訴緝字第1號
公　訴　人　臺灣桃園地方法院檢察署檢察官
被　　　告　周嘉華
上列被告因違反毒品危害防制條例案件，經檢察官提起公訴（96
年度毒偵字第631 號），被告於準備程序中就被訴事實為有罪之
陳述，經本院合議庭裁定由受命法官獨任行簡式審判程序，茲判
決如下：
    主  文
周嘉華施用第一級毒品，累犯，處有期徒刑捌月，扣案之注射針
筒壹支沒收、第一級毒品海洛因壹包（驗餘淨重零點零壹公克）
沒收銷燬之。
    事  實
一、周嘉華前因施用毒品案件，經本院於民國90年5 月1 日，以
    90年度毒聲字第1983號裁定觀察、勒戒，經觀察、勒戒後，
    認無繼續施用毒品傾向，於90年5 月18日觀察、勒戒執行完
    畢，釋放出監；又前因施用毒品案件，經本院於90年12月14
    日，以90年毒聲字第4961號裁定觀察、勒戒，經觀察、勒戒
    後，認有繼續施用毒品傾向，復經本院於91年8 月21日，以
    91年度毒聲字第2445號裁定強制戒治，繼經本院於92年1 月
    30日，以92年毒聲字第306 號裁定停止戒治，再經本院於92
    年6 月30日，以92年毒聲字第1924號裁定撤銷停止戒治，於
    93年1 月6 日，因毒品危害防制條例修正釋放出監而未執行
    完畢，然因該案於92年間經本院判處有期徒刑6 月確定；又
    於93年間因竊盜案件，經本院判處有期徒刑1 年8 月確定；
    另於93年間因施用毒品案件，經本院判處有期徒刑8 月確定
    ；上開有期徒刑1 年8 月、8 月，經本院裁定應執行有期徒
    刑2 年3 月，與前開有期徒刑6 月接續執行，執行中經假釋
    ，於95年6 月25日假釋期滿，未經撤銷假釋，未執行之刑以
    已執行完畢論（於本案構成累犯）；又於95年間因詐欺案件
    ，經臺灣臺北地方法院判處有期徒刑3 月確定。詎竟基於施
    用第1 級毒品海洛因（下稱「海洛因」）之犯意，於95年10
    月29 日 凌晨3 時30分許，在其所駕駛停放於桃園縣桃園市
    ○○路1044號前車號332-LR號營業自小客車內，施用海洛因
    1 次，嗣於同日凌晨4 時許，為警於上開車內查獲並扣得海
    洛因1 包（驗餘淨重0.01公克）及其所有供其施用海洛因之
    注射針筒1 支。
二、案經桃園縣政府警察局桃園分局報告臺灣桃園地方法院檢察
    署檢察官偵查起訴。周嘉華於準備程序中為有罪之陳述，經
    本院合議庭裁定由受命法官獨任行簡式審判程序。
    理  由
一、訊之被告對於上開犯罪事實，於警詢、偵查及本院審理時均
    坦承不諱，而被告為警查獲後所採集之尿液，經送臺灣檢驗
    科技股份有限公司檢驗結果，確呈嗎啡類陽性反應，此有該
    公司所出具之濫用藥物檢驗報告1 份在卷足憑，此外復有桃
    園縣政府警察局桃園分局搜索扣押筆錄、桃園縣政府警察局
    桃園分局扣押物品目錄表、桃園縣政府警察局扣押物品清單
    、桃園縣政府警察局查獲毒品危害防制條例「毒品」初步鑑
    驗報告書、桃園縣政府警察局被採尿人姓名編號對照表、臺
    灣檢驗科技股份有限公司報告編號CH /2006/B0372號經鑑定
    結果檢出嗎啡陽性反應等資料各1 份在卷可稽，又扣案物品
    經鑑驗確含有海洛因成分，此有法務部調查局95年11月21日
    調科壹字第09523040110 號鑑定書1 紙附卷可佐，並有被告
    所有供其施用海洛因之注射針筒1 支扣案可佐，足認被告所
    為前揭任意性自白，核與事實相符，洵堪採信。
二、被告前因施用毒品案件，經本院於90年5 月1 日，以90年毒
    聲字第1983號裁定觀察、勒戒，經觀察勒戒後，認無繼續施
    用毒品傾向，於90年5 月18日觀察、勒戒執行完畢出監，又
    因施用毒品案件，經本院於90年10月認無繼續施用毒品傾向
    ，經臺灣桃園地方法院經觀察、勒戒後，認有繼續施用毒品
    傾向，復經本院於91年8 月21日，以91年度毒聲字第2445號
    裁定強制戒治，繼經本院於92年1 月30日以92年毒聲字第30
    6 號裁定停止戒治，再經本院於92年6 月30日，以92年毒聲
    字第1924號裁定撤銷停止戒治，於93年1 月6 日，因毒品危
    害防制條例修正釋放出監而未執行完畢，然因該案於92年間
    經本院判處有期徒刑6 月確定；又因施用毒品案件，經本院
    判處有期徒刑8 月確定，此有臺灣高等法院被告前案紀錄表
    、臺灣桃園地方法院檢察署刑案資料查註紀錄表及全國施用
    毒品案件紀錄表各1 份在卷可按，是被告係三犯以上本件施
    用毒品海洛因罪，檢察官予以起訴，即無不合，是本件事證
    已明確，被告犯行堪以認定，應依法論科。
三、查海洛因係毒品危害防制條例第2 條第2 項第1 款所稱之第
    一級毒品，不得非法持有、施用。核被告周嘉華所為，係犯
    毒品危害防制條例第10條第1 項之施用第一級毒品罪。其施
    用第一級毒品前，持有海洛因之低度行為，應為施用之高度
    行為所吸收，不另論罪。查被告有事實及理由欄一所載之犯
    罪科刑及執行情形，有前揭臺灣高等法院被告前案紀錄表1
    份附卷可考，其於5 年內故意再犯本件有期徒刑以上之罪，
    應依刑法第47條第1 項之規定，論以累犯，並加重其刑。爰
    審酌被告犯罪之目的、動機、手段、被告前有施用毒品素行
    、被告之品行、智識程度、犯罪所生損害及其犯罪後坦認犯
    行，表示悔悟等一切情狀，量處如主文所示之刑，以示懲儆
    。至扣案之海洛因1 包（驗餘淨重0.01公克），確含海洛因
    之成分，業如前述，屬違禁品，故應依毒品危害防制條例第
    18條第1 項前段規定沒收銷燬之。至扣案之注射針筒1 支，
    係被告所有，供其施用海洛因使用之物，亦據被告陳述在卷
    ，應依刑法第38條第1 項第2 款併予宣告沒收之。
據上論斷，應依刑事訴訟法第273 條之1 第1 項、第299 條第1
項前段，毒品危害防制條例第10條第1 項、第18條第1 項前段，
刑法第11條，第47條第1項，第38條第1項第2款，判決如主文。
本案經檢察官黃榮德到庭執行職務。
中    華    民    國  100     年    2     月    18    日
                  刑事第九庭    法  官  王秀慧
以上正本證明與原本無異。
如不服本判決應於收受判決後10日內向本院提出上訴書狀，並應
敘述具體理由。其未敘述上訴理由者，應於上訴期間屆滿後20日
內向本院補提理由書( 均須按他造當事人之人數附繕本) 「切勿
逕送上級法院」。
                                書記官  張懿昀
中    華    民    國   100    年    2     月    18    日
附錄論罪科刑依據之法條：
毒品危害防制條例第10條
施用第一級毒品者，處 6 月以上 5 年以下有期徒刑。
施用第二級毒品者，處3 年以下有期徒刑。